【裁判字號】    89,上易,1118
【裁判日期】    890531
【裁判案由】    竊盜
【裁判全文】
臺灣高等法院臺中分院刑事判決                 八十九年度上易字第一一一八號
      上  訴  人
      即  被  告  乙  ○  ○
右上訴人因竊盜案件，不服臺灣臺中地方法院八十九年度訴字第四一三號中華民國八
十九年三月三十日第一審判決（起訴案號：臺灣臺中地方法院檢察署八十九年度偵字
第六八○號），提起上訴，本院判決如左：
      主  文
原判決撤銷。
乙○○連續攜帶兇器竊盜，累犯，處有期徒刑壹年。扣案之鑰匙拾支及電擊棒壹支，
均沒收。
      事  實
一、乙○○於民國八十二年間因竊盜罪，經台灣台中地方法院判處有期徒刑三月，於
    八十二年十一月二十五日執行完畢，復於同年再因竊盜罪，經同法院判處有期徒
    刑八月，於八十五十一月二日與所犯麻醉藥品管理條例之罪合併執行並因撤銷假
    釋執行殘刑而執行完畢，另於八十四年因贓物罪，經同法院判處有期徒刑四月，
    八十四年十一月十日易科罰金執行完畢，八十四年復因竊盜罪，經同法院判處有
    期徒刑八月，於八十五年七月二十四日執行完畢，仍不知悔改，復基於意圖為自
    己不法所有之概括犯意，先於八十八年十二月二十七日晚上八時許，攜帶其所有
    客觀上足以致人受有傷害之兇器電擊棒一支及其所有之鑰匙十支，在台中縣神岡
    鄉○○路三十六號前，以上開鑰匙竊取王清和所有車牌號碼ＡＳ─二七二五號自
    小客車，得手後供己使用。再於當日晚上十時三十分許，駕駛車牌號碼ＡＳ─二
    七二五號贓車，向友人取回其所有之電動板手、一字起子、尖嘴鉗各一支，並上
    開電擊棒及鑰匙後置於前開贓車內，至台中市○○區○○路三之六號後面空地，
    見車主陳世鴻所有車牌號碼Ｘ３─五四三一號自小客車停放該地車門未鎖且鑰匙
    未取下之際，進入車內著手竊取車內財物，惟尚未得手即被陳世鴻胞弟陳世昇發
    覺加以制止並喝令其下車，而未得逞，乙○○因而被制伏而查獲，並扣得上開物
    品。
二、案經台中市警察局移送臺灣臺中地方法院檢察署檢察官偵查起訴。
      理  由
一、訊據被告乙○○對於右揭事實除否認係行竊車牌號碼Ｘ３─五四三一號車內財物
    外，餘均坦承不諱，辯稱：伊因車牌號碼ＡＳ─二七二五號車輛油已用罄而竊取
    車牌號碼Ｘ３─五四三一號車輛云云。經查右揭事實，業據被告於警訊及八十八
    年十二月二十八日、八十九年一月十三日偵訊時供述明白，核與被害人王清和、
    陳世鴻指訴遭竊情節及證人陳世昇證述發現被告竊盜等情相符，復有贓物領據二
    紙及前開工具扣案可證。又被害人王清和證述：伊遭竊之車輛原就有油，油量多
    少伊已不復記憶，伊將失竊之車子開回家花費三十分鐘時間，回家後亦未加油，
    因尚有油可用等語，參以被告若係意圖竊取車牌號碼Ｘ３─五四三一號車輛，何
    以將其所有上開工具置於車牌號碼ＡＳ─二七二五號車內？可見被告係起意竊取
    車內財物無訛。被告上開所辯，顯係卸責之詞，不足採信，其犯行堪以認定。
二、按電擊棒係為防身所用，使用足以致人受有傷害，為兇器，被告行竊車牌號碼Ａ
    Ｓ─二七二五號車輛之際，持兇器為行竊工具，核其所為，係犯刑法第三百二十
    一條第一項第三款攜帶兇器竊盜罪；其行竊車牌號碼Ｘ３─五四三一號車內財物
    ，因被發現而未得手，係犯同法第三百二十條第三項、第一項竊盜未遂罪。公訴
    人認被告行竊車牌碼號Ｘ３─五四三一號車內財物係涉犯同法第三百三十條、第
    三百二十九條加重強盜罪嫌云云；惟訊之被告堅詞否認有何加重強盜犯行，辯稱
   ：因車頭朝內，伊倒車欲逃逸，被陳世昇勒住脖子致離合器鬆開，並無衝撞陳世
    昇之意，伊被制伏後手碰到石頭亦無意砸陳世昇等語。經查被告行竊時係將電動
    板手、一字起子、尖嘴鉗各及電擊棒置於車上，上開工具係由警員自車牌碼號Ａ
    Ｓ─二七二五號車輛內查獲之事實，經被告迭次自承明確，並有警訊筆錄在卷可
    稽，是被告上開工具雖在被告持有中，惟其並未攜帶行竊，對人之生命、身體並
    不具有危險性；又證人陳世昇於原審證稱：伊在車外叫被告下車，被告拒絕下車
    ，伊乃進入車子左後門，被告此時發動引擎，伊以手抓住被告脖子，被告即倒車
    ，適路面高低有落差，車子被卡住始停車，被告旋下車逃跑，伊追趕被告將之壓
    在地上，被告伸手欲取路邊石頭，被伊制止，伊胞兄等人此時一起制伏被告等語
    。其於偵訊時證述：被告倒車時伊在車旁，伊喝斥被告下車，被告置之不理，欲
    倒車逃走，因前方無路，此時伊趕緊跳上車去制止他等情。查車牌碼號Ｘ３─五
    四三一號車輛停放時車頭前方並無通路，陳世昇喝令被告下車時係站於車旁，是
    被告倒車行為應非為撞衝陳世昇，又被告伸手欲取石頭時已被制伏，可見被告雖
    有防護贓物及脫免逮捕之行為，惟其並無施實強暴脅迫之事，核與準強盜罪須行
    為人有強暴脅迫行為之構成要件未合，難繩以該罪名，惟本案被告涉犯準強盜罪
    之本質為竊盜罪，起訴法條應予變更。被告前後二次竊盜犯行，時間緊接，犯罪
    構成要件相同，顯係基於概括犯意反覆為之，為連續犯，應依連續犯之規定論以
    刑法第三百二十一條第一項第三款攜帶兇器竊盜罪，並加重其刑。又被告於八十
    二年間因竊盜罪，經台灣台中地方法院判處有期徒刑三月，於八十二年十一月二
    十五日執行完畢，復於同年再因竊盜罪，經同法院判處有期刑八月，於八十五十
    一月二日與所犯麻醉藥品管理條例之罪合併執行並因撤銷假釋執行殘刑而執行完
    畢，另於八十四年犯贓物罪，經同法院判處有期徒刑四月，八十四年十一月十日
    易科罰金執行完畢，八十四年復因竊盜罪，經同法院判處有期徒刑八月，於八十
    五年七月二十四日執行完畢，有臺灣台中地方法院檢察署刑案查註紀錄表及本院
    被告全國前案紀錄附卷可按，其於受有期徒刑執行完畢後五年以內再犯有期徒刑
    以上之本罪，為累犯，應依法加重其刑。原審審酌被告年輕不思正途，竟於同日
    連續竊盜，行竊被發現後仍不思悔改，企圖逃逸，被害人損失及犯後態度等一切
    情狀，予被告論科，固非無見，然查被告自八十二年至八十五年間先後犯竊盜、
    贓物及違反麻醉藥品管理條例等案件之罪，素行不佳，固屬事實，惟其自八十五
    年七月二十四日最後一次所犯竊盜罪執行完畢後，迄至八十八年十二月二十七日
    再犯本案之罪，相距已有三年五個月之久，尚難認為其有連續犯竊盜罪之習慣，
    乃原審以其有犯罪之習慣，併宣告其應於刑之執行前，令入勞動場所強制工作三
    年，被告上訴意旨請求給予自新機會，免予強制工作，為可採取，本院審酌被告
    犯罪情狀，認予從重量刑即可，被告尚無強制工作之必要，爰將原判決撤銷改判
    ，並審酌被告犯罪之動機、手段、被害人之損失及被告犯後尚能坦承等一切情狀
    ，量處有期徒刑一年示懲。扣案之電擊棒及錀匙十支係被告攜帶用以行竊所用，
    為被告所有，供犯罪所用之物，經其於警訊時供承明確，爰依法宣告沒收；至於
    其所有之電動板手、一字起子、尖嘴鉗各一支，因查與本案無涉，不另為沒收之
    宣告。
據上論斷，應依刑事訴訟法第三百六十九條第一項前段、第三百六十四條、第二百九
十九條第一項前段、第三百條，刑法第三百二十一條第一項第三款、第五十六條、第
三十八條第一項第二款、第四十七條，罰金罰鍰提高標準條例第一條前段，判決如主
文。
本案經檢察官甲○○到庭執行職務。
中      華      民      國    八十九     年      五       月   三十一   日
                                  臺灣高等法院臺中分院刑事第二庭
                                        審判長法  官  羅  禮  政
                                              法  官  蔡  聰  明
                                              法  官  陳  欣  安
右正本證明與原本無異。
檢察官得上訴。
如不服本判決應於收受送達後十日內向本院提出上訴書狀，其未述上訴之理由者並
得於提起上訴後十日內向本院補提理由書（均須按他造當事人之人數附繕本）。
                                              書記官  陳  秀  真
中      華      民      國    八十九     年      六       月     二     日
附錄論罪科刑法條：刑法第三百二十一條第一項：
犯竊盜罪而有左列情形之一者，處六月以上五年以下有期徒刑：
三、攜帶兇器而犯之者。
                                                                        Ｆ


司法院資訊處製作；財團法人民間司法改革基金會備份。
